臺灣士林地方法院刑事判決　　　　　　　　　　　　　九十三年度簡上字第三一號
　　上　訴　人　戊○○
　　即　被　告
右列上訴人即被告因傷害案件，不服本院士林簡易庭於民國九十三年二月二十日所為
之九十三年度士簡字第二四五號第一審刑事簡易判決（聲請簡易判決處刑案號：臺灣
士林地方法院檢察署九十二年度調偵字第一四三號），提起上訴，本院管轄之第二審
合議庭判決如左：
    主  文
上訴駁回。
    事  實
一、戊○○於民國九十一年四月三十日上午十時三十分許，在臺北市○○區○○路一
    段八二號二樓之居住處，因己○○欲進入屋內向其姨丈（原聲請簡易判決書誤載
    為姐夫）丙○○催討房租，戊○○則不准己○○進入屋內，雙方遂因此發生爭執
    ，詎戊○○竟基於傷害之犯意，動手拉扯己○○致其跌倒在地，己○○因而受有
    右手挫傷，兩側下肢開放性傷口之傷害。
二、案經己○○訴由臺灣士林地方法院檢察署檢察官偵查並聲請簡易判決處刑。
    理  由
一、訊據被告即上訴人戊○○雖不否認其於前揭時、地因不准告訴人己○○進入屋內
    ，而與告訴人發生爭執之事實。惟矢口否認涉有前揭傷害之犯行，辯稱：伊未拉
    扯或碰觸己○○。當天己○○來向伊姨丈丙○○催討房租，當時伊表弟乙○○就
    去開門，伊就問乙○○「是誰？」，乙○○回答「不認識！」，伊就罵乙○○不
    認識還開門，伊就到門口並看到己○○，己○○見面第一句話就說要找丙○○，
    伊稱丙○○不在家，己○○就說要進來屋內找，當時伊就說這是伊的家，有權不
    讓他進來，若要進來，伊就要報警，後來伊與己○○就在門口發生爭執，伊與己○○沒有任何身體上或肢體上之接觸云云。惟查：
  （一）右揭犯罪事實，迭據告訴人己○○於偵查及本院審理時指訴綦詳，並陳明：
        因丙○○積欠伊八個多月房租，故伊於前揭時間前往上開處所向丙○○催討
        房租，當天伊按門鈴後，乙○○就跑來開門，伊剛踏進屋內，被告就不讓伊
        進去屋內，並斥責乙○○，接著伊要進去找李進楠，當時伊站在大門口，被
        告與丁○○就說伊按電鈴吵著他們睡不著，後來被告就抓著伊的胸口衣領處
        ，伊往旁邊閃時，被告就將伊往前拉，並用腳絆住伊，伊就跌倒在地上，伊
        摔倒在地上後，右手掌擦傷，兩條小腿有流血等語明確（見本院九十三年四
        月二十六日審理筆錄）。又告訴人因遭被告推倒在地而受傷後，隨即於同日
        前往臺北榮民總醫院就診治療，經醫師診斷結果認其受有右手挫傷、兩側下
        肢開放性傷口等傷害乙節，有臺北榮民總醫院診斷證明書一紙在卷可稽。另
        本院依職權向臺北榮民總醫院函詢告訴人當時之受傷情形，該醫院已函覆「
        病患己○○於民國九十一年四月三十日至本院一般外科門診，理學檢查發現
        其右手掌瘀血腫脹、兩側小腿局部皮膚擦傷，經局部傷口消毒、包紮後離院
        。」等語，亦有臺北榮民總醫院九十三年五月二十七日北總企字第○九三○○○五五七四號函及其所附之病歷資料一份在卷足憑。是告訴人指訴其於前
        揭時、地因遭被告推倒在地而受有上開傷害乙節，已非無據，堪予採信。
  （二）被告雖矢口否認涉有上開傷害犯行，並以前揭情詞置辯。然證人即李進楠之
        子乙○○已於本院審理時證述：「（問：你開完門後，己○○是否進到你家
        ？）我開門後，己○○本來要進來，不過有人要他不要進來。」、「（問：
        是否是你父親、母親說不要讓己○○進屋？）不是，因為當時我爸媽都在房
        間睡覺，我開門後，我哥哥（即被告）就從後面跟著出來，他說以後不要亂
        開門，他並要我進去房間玩電腦。」、「（問：你有無馬上進去玩電腦？）
        我就進去房間玩電腦，但當時我房門沒有關上，所以我看得到外面。」、「
        （問：有無看見被告與己○○吵架？）有。」、「（問：有無看到哥哥（即
        被告）與己○○二人扯來拉去？）有。」、「（問：當時是誰拉誰？）當時
        有很多人在那裡，我看到他們一直吵架，我聽到拉來拉去的聲音。我要進去
        時，我哥哥說不要看。」、「（問：當天你看到拉來拉去之情形如何？）我
        看見有人胸前領口處被抓（證人以動作表示）。」等語在卷（見本院九十三
        年四月二十六日審理筆錄第十至十七頁），核與告訴人所述：被告於案發當
        時曾抓扯其胸口衣領處等情大致相符。足見被告所辯其與告訴人並未發生任
        何身體上或肢體上之接觸，亦未拉扯告訴人云云，應係事後推諉卸責之詞，
        洵不足採。是告訴人指訴其遭被告拉扯而跌倒在地，因而受有上開傷害之事
        實，應非無據，堪予採信。
  （三）證人即被告之阿姨丁○○雖到庭證述：當天沒有看到被告與己○○有拉扯動
        作，亦未看見有人的衣領遭拉扯云云。然證人丁○○係被告之阿姨，雙方關
        係至為密切，已有曲詞迴護被告之可能，故其所為上開證言是否可採，已非
        無疑。又證人丁○○前於偵查時先證述：當天告訴人按門鈴要進來，伊穿睡
        衣，不讓告訴人進來，伊外甥（即被告）在屋內，但未出來云云（見甲○九
        十一年度他字第一○八四號偵查卷第三三頁）；嗣經檢察官提示告訴人指訴
        之內容後，證人丁○○始改口供稱：當天伊與被告都在門口，但沒有人去碰
        他云云，是證人丁○○先後證述之內容不一，已有瑕疵可指，已難遽採為有
        利於被告之認定。況證人乙○○已到庭證述：伊有看到被告與告訴人有拉扯
        之動作，且有人之胸前領口處被抓住等情綦詳，並陳明：媽媽（丁○○）有
        告訴伊要怎麼說，法官如果問說被告有無打己○○，伊就要說沒有等語在卷
        ，足見證人丁○○所證述：當天沒有看到被告與告訴人有拉扯之動作，亦未
        看見有人衣領遭拉扯云云，應係事後迴護被告而臨訟杜撰之詞，核與客觀事
        實不符，自不得作為有利於被告之認定。至證人丙○○嗣於本院審理時雖證
        述：伊出來時沒有看見己○○身上受傷，因為告訴人如有受傷，應該會向伊
        投訴云云。然證人李進楠既身為被告之姨丈，雙方關係密切，且本案緣因證
        人李進楠拒付房租，告訴人因欲進入屋內向其催討房租，始會與被告發生拉
        扯衝突，故證人李進楠之立場已有偏頗之虞，實難預期其為客觀公正之陳述
        。又證人李進楠前於偵查時曾證稱：當天告訴人去找伊時，伊不在場，伊是
        在醫院云云（見甲○九十二年度調偵字第一四三號偵查卷第八頁），足見證
        人李進楠對於案發當天有無在場乙節，前後證述之內容歧異，而有重大瑕疵
        可指，故其所為證言之真實性為何，實值存疑。另證人李進楠既係於被告與
        告訴人發生衝突後，始自其房間出來查看發生何事，而未在場目睹雙方衝突
        之經過情形，故其所為證言已不得作為有利於被告之認定。參以告訴人當天
        僅係右手掌瘀血腫脹、兩側小腿局部皮膚擦傷，所受傷勢甚為輕微，且部分
        傷勢復為衣物所遮蓋，旁人倘未詳加檢視，本不易查覺其受有傷害，況證人
        李進楠對於自己於案發當天有無在場，記憶尚屬不清而說詞反覆不一，何能
        期待其對於告訴人有無受傷此等細節能夠正確記憶，自不得以證人李進楠嗣
        於本院審理時所述上開內容，遽為有利於被告之認定，併予敘明。
  （四）綜上所述，被告所辯其未毆打告訴人，亦未與己○○有何身體上或肢體上之
        接觸云云，應係事後卸責之詞，殊難採信。本件事證已臻明確，被告犯行洵
        堪認定，應依法論科。
二、核被告即上訴人戊○○所為，係犯刑法第二百七十七條第一項之普通傷害罪。原
    判決引用刑事訴訟法第四百四十九條第一項前段、第四百五十四條第二項，刑法
    第二百七十七條第一項、第四十一條第一項前段，罰金罰鍰提高標準條例第一條
    前段、第二條，逕以刑事簡易判決量處被告拘役二十日，並諭知易科罰金之折算
    標準，其認事用法並無不當，量刑亦屬妥適，上訴人仍執上開辯詞否認犯罪，並
    指摘原判決不當，為無理由，應予駁回。
據上論斷，應依刑事訴訟法第四百五十五條之一第一項、第三項、第三百六十四條、
第三百六十八條，判決如主文。
本案經檢察官吳怡明到庭執行職務。
中　　　華　　　民　　　國　　九十三　　年　　　七　　　月　　 十九 　　日
                              臺灣士林地方法院刑事第一庭
                                  審判長法　官  林  清  吉
                                        法  官  楊  迺  伶
                                        法  官  陳  章  榮
右正本證明與原本無異。
本判決不得上訴。
                                        書記官  嚴  慧  萍
中　　　華　　　民　　　國　　九十三　　年　　　八　　　月　  　二  　　日
附錄本案論罪科刑法條全文：
刑法第二百七十七條第一項
  傷害人之身體或健康者，處三年以下有期徒刑、拘役或一千元以下罰金。
